

ДЕНИС ЛИТВИНЕНКО

junior/trainee frontend разработчик



Меня зовут Денис, мне 23 года. Я начинающий frontend разработчик из Киева.

Всю свою жизнь я твердо уверен в том, что обучение является важной частью самосовершенствования. В процессе самообучения я развил важный для разработчика навык — умение самостоятельно находить необходимую информацию.

В дальнейшем планирую вырасти до уровня full stack веб-разработчика, для этого ежедневно прокачиваю свои профессиональные навыки.

- **В** КОНТАКТЫ
- 😯 г. Киев
- denys.m.lytvynenko@gmail.com
- 050 774 60 53
- S live:dmlytvynenko
- **В** ПОРТФОЛИО
- https://dmlytvynenko.github.io/port folio.github.io/
- # языки
- УКРАИНСКИЙ РОДНОЙ
- **ENGLISH A2 PRE-INTERMEDIATE**
- РУССКИЙ СВОБОДНОЕ ВЛАДЕНИЕ



6 HTML 5

MPM

CSS 3

- Git
- Sass/SCSS
- **1** Gulp
- JavaScript
- Visual Studio Code

jQuery

- Sublime Text 3
- Bootstrap
- Figma

🚹 БЭМ

Adobe Photoshop

ОПЫТ РАБОТЫ

ИНЖЕНЕР-ТЕХНОЛОГ

Б ООО «Прогресстех-Украина»

📋 Февраль 2019 - Июнь 2020

ИНЖЕНЕР-КОНСТРУКТОР

≣ ООО «Технологии роста»

🖮 Июль 2018 - Октябрь 2018

ИНЖЕНЕР-КОНСТРУКТОР

≣ ООО «КБКП»

📋 Декабрь 2017 - Июнь 2018

ОБРАЗОВАНИЕ

МАГИСТР

АВТОМАТИЗАЦИЯ И КОМПЬЮТЕРНО-ИНТЕГРИРОВАННЫЕ ТЕХНОЛОГИИ

📠 НТУУ «КПИ им. Игоря Сикорского» 📋 Сентябрь 2017 - Декабрь 2018

Тема квалификационой работы магистра:

«Моделирование характеристик качества сборки кривошипно-планетарного редуктора»

БАКАЛАВР

ПРИБОРОСТРОЕНИЕ

📠 НТУУ «КПИ им. Игоря Сикорского»

🖮 Сентябрь 2013 - Июль 2017

Тема дипломного проекта бакалавра:

«Участок цеха механической обработки корпуса шаси»

ЛИЧНЫЕ КАЧЕСТВА

- ответственность;
- умение работать в команде;
- легкая обучаемость;
- умение находить решение сложных задач.

+ дополнительно

Мои интересы не ограничиваются созданием сайтов. Кроме этого, я очень люблю слушать музыку и путешествовать. Так же увлекаюсь игрой на гитаре и мобильной фотографией.